【裁判字號】    98,抗,310
【裁判日期】    980410
【裁判案由】    毒品危害防制條例
【裁判全文】
臺灣高等法院刑事裁定                   98年度抗字第310號
抗  告  人
即  被  告  甲○○
上列抗告人即被告因違反毒品危害防制條例案件，不服臺灣士林
地方法院中華民國九十八年二月二十三日裁定（九十八年度審訴
字第五二號），提起抗告，本院裁定如下：
    主  文
抗告駁回。
    理  由
一、原裁定以被告甲○○於民國九十七年十月十六日下午二時許
    ，在臺北市○○區○○街河堤邊，以針筒注射方式施用第一
    級毒品海洛因，涉犯毒品危害防制條例第十條第一項之施用
    第一級毒品罪，經檢察官提起公訴，被告於準備期日對被訴
    之事實為有罪之陳述，經合議庭裁定行簡式審判程序後，被
    告與檢察官為量刑協商，法院以協商判決量處「施用第一級
    毒品，累犯，處有期徒刑一年」，被告不服提起上訴，經原
    審法院以被告係對不得上訴之判決提起上訴，且屬無法補正
    之事由，逕以裁定駁回其上訴。
二、抗告意旨略以：原審判決僅依檢察官之筆錄，未予被告充分
    論述之機會，且採尿過程違法，希能適用行政院所推行之美
    沙東替代療法，使被告有自新之機會云云。
三、按協商判決除有刑事訴訟法第四百五十五條之四第一項第一
    款於本訊問程序終結前，被告撤銷協商合意或檢察官撤回協
    商聲請者；第二款被告協商之意思非出於自由意志者；第四
    款被告所犯之罪非第四百五十五條之二第一項所定得以聲請
    協商判決者；第六款被告有其他較重之裁判上一罪之犯罪事
    實者；第七款法院認應諭知免刑或免訴、不受理者情形之一
    ，及違反同條第二項法院應於協商合意範圍內為判決；法院
    為協商判決所科之刑，以宣告緩刑、二年以下有期徒刑、拘
    役或罰金為限之規定者外，不得上訴；又原審法院認為上訴
    為法律上不應准許，應以裁定駁回之，刑事訴訟法第四百五
    十五條之十第一項及第三百六十二條前段分別定有明文。
四、本院查：
（一）被告甲○○經原審公設辯護人協助而與檢察官進行量刑協
      商後，當庭表示就施用第一級毒品海洛因犯行認罪，願受
      有期徒刑一年之宣告，此有原審九十八年一月十五日準備
      程序及簡式審判程序筆錄在卷可稽（見原審卷第十七頁至
      第十九頁），被告在其各項陳述後方均緊接簽名確認。原
      審法院在教示法律效果後，依雙方合意之刑度，於九十八
      年一月二十二日判決。依法公訴人或被告對於原審之判決
      均不得提起上訴，被告於判決後所為之本件上訴，即屬法
      律上不應准許且無從補正，原審以裁定駁回其上訴，並無
      違誤。
（二）被告以原審判決僅依檢察官之筆錄，未予被告充分論述之
      機會，且採尿過程違法，希能適用行政院所推行之美沙東
      替代療法，使被告有自新之機會云云。但被告於原審對犯
      罪事實均坦承，並表示無爭執；又於法官詢問有無其他意
      見時，表示無意見；法官並當庭告知其協商判決之法律效
      果，有各該筆錄在卷可稽（見原審卷第十八、十九頁），
      且法院所踐行之訴訟程序均係依據法律規定行之，況本案
      尚有公設辯護人在場介入協商程序，已充分保護被告之權
      益，被告以未予其充分陳述意見之機會，實屬無據。至被
      告所指採尿過程，並非原審爭執事項，且本案檢察官既未
      認被告應採戒癮治療之方式，逕向法院起訴，法院亦僅就
      其是否構成犯罪為審查，與被告是否符合「毒品戒癮治療
      實施辦法及完成治療認定標準」無涉，而上開主張之事項
      亦非刑事訴訟法第四百五十五條之十第一項所列協商判決
      得上訴之理由，被告執此主張亦無可採。
五、綜上所述，本件並無可提起上訴之事由存在，自不得提起上
    訴，原審逕行駁回其上訴，並無不當。是被告抗告意旨仍執
    陳詞指摘原裁定不當，為無理由，應駁回之。
據上論斷，應依刑事訴訟法第四百十二條裁定如主文。
中    華    民    國    98    年    4     月    10    日
                  刑事第四庭  審判長法  官  陳筱珮
                                    法  官  陳玉雲
                                    法  官  鄭水銓
以上正本證明與原本無異。
如不服本裁定，應於收受送達後五日內向本院提出再抗告狀。
                                    書記官  劉貞達
中    華    民    國    98    年    4     月    10    日


司法院資訊處製作；財團法人民間司法改革基金會備份。
